臺灣南投地方法院刑事判決
110年度侵訴字第32號
公  訴  人  臺灣南投地方檢察署檢察官  
被      告  莊仁宏


指定辯護人  本院公設辯護人許定國  
上列被告因妨害性自主案件，經檢察官提起公訴（110年度偵字
第0000號、第0000號），本院判決如下：
    主  文
甲○○犯強制性交罪，處有期徒刑參年肆月。又犯傷害罪，處有期
徒刑參月，如易科罰金，以新臺幣壹仟元折算壹日。又犯強制性
交罪，處有期徒刑參年肆月。又犯強制性交罪，處有期徒刑參年
肆月。又犯強制性交罪，處有期徒刑參年肆月。又犯強制性交罪
，處有期徒刑參年肆月。不得易科罰金之有期徒刑部分，應執行
有期徒刑陸年。
    犯罪事實
一、甲○○基於強制性交之犯意，分別為下列犯行：
  ㈠於民國110年5月22日晚上11時2分許，前往其同事代號BK000-
    A0000000之成年女子（真實姓名年籍詳卷，下稱甲女)位於
    南投縣南投市之住處（地址詳卷）飲酒，於翌(23)日晚上12
    時許，甲女服用安眠藥上樓準備就寢，甲○○跟隨進入甲女房
    間後，徒手脫去甲女之內褲未果，經甲女對甲○○表示：「我
    不要」、「為何要這樣對我」，並將壓制其身上之甲○○推開
    ，惟因服用安眠藥後氣力不及甲○○而無法推開，甲○○先以手
    指插入甲女陰道，再以陰莖插入甲女陰道之方式，對甲女為
    性交行為1次。性交行為結束後，甲女不滿甲○○強行對其為上
    開性交行為而質問甲○○，甲○○因此心生憤恨，另基於傷害及
    損壞他人物品之犯意，徒手毆打甲女之頭部及左手，致甲女
    受有左手食指及中指第三指節瘀傷之傷害（頭部未成傷），
    並徒手推倒甲女房間內之櫃子(價值新臺幣1,000元)，致櫃
    體破裂不堪使用，足生損害於甲女。嗣甲女撥打電話向友人
    林Ｏ鴻求救，甲○○方離去。
  ㈡於110年7月3日晚上10時14分許，使用手機交友軟體檸檬結識
    具有中度精神障礙之代號BK000-A0000000之成年女子（真實
    姓名年籍詳卷，下稱乙女，無證據證明甲○○行為時知悉乙女
    為精神障礙之人），於同日駕駛車輛前往基隆市與乙女見面
    ，並搭載乙女前往其位於南投縣○○鎮○○路0○0號之租屋處。
    甲○○與乙女於110年7月4日上午7時許，抵達上開租屋處後，
    甲○○竟利用乙女雙腿骨折開刀行動不便而無力反抗，徒手脫
    去乙女之褲子，經乙女對甲○○表示：「你很煩」、「我不要
    」，並將甲○○推開，惟因氣力不及甲○○而無法推開，甲○○即
    以陰莖插入乙女陰道之方式，對乙女為性交行為1次。
　㈢甲○○復於110年7月4日下午某時，不顧乙女表示抗拒之意思，
    利用乙女雙腿骨折開刀行動不便而無力反抗，以陰莖插入乙
    女陰道之方式，對乙女為性交行為1次。
　㈣甲○○復於110年7月4日晚上某時，不顧乙女表示抗拒之意思，
    利用乙女雙腿骨折開刀行動不便而無力反抗，以陰莖插入乙
    女陰道之方式，對乙女為性交行為1次。
　㈤甲○○復於110年7月5日上午某時，不顧乙女表示抗拒之意思，
    利用乙女雙腿骨折開刀行動不便而無力反抗，以陰莖插入乙
    女陰道之方式，對乙女為性交行為1次。嗣經乙女持手機傳訊
    息向友人求救，並乘甲○○外出上班時，由友人搭載前往報警
    ，始悉上情。
二、案經甲女訴由南投縣政府警察局南投分局暨乙女訴由南投縣
    政府警察局竹山分局報告臺灣南投地方檢察署檢察官偵查起
    訴。
    理  由
一、按司法機關所製作必須公示之文書，不得揭露被害人之姓名
    、出生年月日、住居所及其他足資識別被害人身分之資訊，
    性侵害犯罪防治法第12條第2 項定有明文。查本案告訴人甲
    女、乙女為性侵害犯罪之被害人，關於甲女、乙女之真實姓
    名年籍及住家地址等，均屬足以識別其等確切身分之資訊，
    本判決不得加以揭露（上開身分資料均詳卷內密封之真實姓
    名代號對照表），是分別以代號甲女、乙女稱之，先予敘明
    。
二、本判決以下認定犯罪事實所引用之被告以外之人於審判外之
    言詞或書面陳述等供述證據，因被告、辯護人均表示同意作
    為證據使用，是依刑事訴訟法第159 條之5第1項之規定，認
    均有證據能力。至其餘資以認定被告犯罪事實之非供述證據
    ，亦查無違反法定程序取得之情形，依刑事訴訟法第158 條
    之4 反面解釋，亦具證據能力。
三、認定犯罪事實所憑之證據及理由
　㈠訊據被告甲○○就上揭犯罪事實均坦承不諱，就犯罪事實㈠部
    分，並經證人即被害人甲女及證人林Ｏ鴻分別於警詢、偵訊
    中證述（參見投投警偵0000000000卷第14至20頁、110偵000
    0卷第14至16頁、投投警偵0000000000卷第26至28頁、110偵
    0000卷第8至10頁）明確，且有南投縣政府警察局南投分局
    扣押筆錄、扣押物品目錄表、扣押物品收據、扣押物品照片
    各1份（見投投警偵0000000000卷第30至36頁）、南投縣政
    府警察局南投分局偵查隊受(處)理案件證明單1份（見投投
    警偵0000000000卷第37頁）、性侵害案件代號與真實姓名對
    照表1份、性侵害犯罪事件通報表1份（見110偵0000卷附彌
    封袋第1至2頁）、疑似性侵害案件證物採集單、性侵害案件
    驗證同意書各1份（見110偵0000卷附彌封袋第3至4頁）、衛
    生福利部南投醫院受理疑似性侵害事件驗傷診斷書1份（見1
    10偵0000卷附彌封袋第5至7頁）、甲女驗傷照片18張（見11
    0偵0000卷附彌封袋第9至10頁）、被告事發前騎車至甲女住
    處之路口監視器畫面擷圖2張（見110偵0000卷附彌封袋第11
    頁）、甲女之LINE擷圖1張（見110偵0000卷附彌封袋第12頁
    ）、被告之個人臉書擷圖6張（見110偵0000卷附彌封袋第13
    至15頁）、甲女與被告之Messenger對話紀錄翻拍照片9張（
    見110偵0000卷附彌封袋第16至20頁）、甲女之住處照片15
    張（見110偵0000卷附彌封袋第21至28頁）、甲女與證人林Ｏ
    鴻之Messenger對話紀錄翻拍照片14張（見110偵0000卷附彌
    封袋第29至42頁）、內政部警政署刑事警察局刑生字第0000
    00000號鑑定書1份（見本院卷第41頁）、甲女房間櫃子損壞
    照片1張（見110偵0000卷附彌封袋第38頁）在卷可參；就犯
    罪事實㈡㈢㈣㈤部分，復經證人即被害人乙女於警詢及偵查中
    證述（參見投竹警偵0000000000卷第5至11頁、110偵0000卷
    第8至10頁）明確，且有內政部警政署刑事警察局刑生字第0
    00000號鑑定書1份（見110偵0000卷第25至29頁）、鑑驗物
    照片2張（見110偵0000卷第41頁）、衛生福利部南投醫院受
    理疑似性侵害事件驗傷診斷書1份（見110偵0000卷附彌封袋
    第1至3頁）、疑似性侵害案件證物採集單、性侵害案件驗證
    同意書各1份（見110偵0000卷附彌封袋第4至7頁）、性侵害
    案件代號與真實姓名對照表1份（見110偵0000卷附彌封袋第
    8頁）、乙女之身心障礙證明正反面照片各1張（見110偵000
    0卷附彌封袋第9頁）、性侵害犯罪事件通報表1份（見110偵
    0000卷附彌封袋第11頁）、被告使用之車輛及其住家附近門
    牌照片各1張（見110偵0000卷附彌封袋第12至13頁）、乙女
    使用暱稱「○兒（詳卷）」與被告使用暱稱「霸氣宏」之交
    友軟體個人頁面及對話紀錄翻拍照片19張（見110偵0000卷
    附彌封袋第14至32頁）、乙女與暱稱「ＯＯ」之LINE對話紀錄
    翻拍照片1張（見110偵0000卷附彌封袋第33頁）、乙女與暱
    稱「王Ｏ芸」之LINE對話紀錄翻拍照片4張（見110偵0000卷
    附彌封袋第34至37頁）、乙女與暱稱「簡Ｏ唯」之LINE對話
    紀錄翻拍照片13張（見110偵0000卷附彌封袋第38至50頁）
    、乙女與暱稱「ＯＯ」之LINE對話紀錄翻拍照片1張（見110偵
    0000卷附彌封袋第51頁）、乙女與暱稱「ＯＯ」之LINE對話紀
    錄翻拍照片9張（見110偵0000卷附彌封袋第52至60頁）、被
    告之車牌號碼0000-00號自用小客車之車輛詳細資料報表1份
    （見110偵0000卷附彌封袋第61頁）、乙女之性侵害案件代
    號與真實姓名對照表1份（見110偵0000卷附彌封袋第8頁）
    附卷足憑，可認被告任意性自白與事實相符，上揭事實均堪
    認定。
　㈡綜上所述，本案事證明確，被告犯行均堪認定，應依法論科
    。
四、論罪科刑
  ㈠核被告如犯罪事實㈠所為，係犯刑法第221條第1項之強 制性
    交罪、同法第277條第1項之傷害罪、同法第354條之損壞他
    人物品罪；如犯罪事實㈡㈢㈣㈤所為，均係犯刑法第221條第1
    項之強制性交罪。被告於上開犯罪事實㈠之時、地，以手指
    侵入甲女之陰道後，再以陰莖插入甲女之陰道，係基於同一
    強制性交犯意，於密切接近之時地實施，侵害同一法益，各
    行為之獨立性極為薄弱，依一般社會健全觀念，在時間差距
    上，難以強行分開，應視為數個舉動之接續施行，為接續犯
    ，而僅論以一強制性交罪。
  ㈡被告傷害甲女，並損壞甲女房內之櫃子，該行為間具有階段
    性之緊密關聯性，並有部分合致，應評價為一行為，被告以
    一行為同時觸犯傷害罪及毀損罪，為想像競合犯，依刑法第
    55條規定，應從一重之傷害罪論處。公訴意旨認應分論併罰
    ，容有誤會，併此敘明。
　㈢被告就上開犯行，犯意各別，行為互殊，應分論併罰。
  ㈣被告於109年間因違反家庭暴力防治法案件，經本院以109年
    度投簡字第353號判決判處有期徒刑2月、2月，應執行有期
    徒刑3月確定，有臺灣高等法院被告前案紀錄表在卷可參，
    被告於上揭徒刑執行完畢後，5 年以內故意再犯本案有期徒
    刑以上之罪，固為累犯，然檢察官於本案言詞辯論終結前，
    未及提出足以證明被告構成累犯事實之前案徒刑執行完畢資
    料及具體指出被告有何特別惡性及對刑罰反應力薄弱等各節
    ，依最高法院刑事大法庭110年度台上大字第5660號裁定意
    旨，本院無從裁量被告是否因累犯而應加重其刑，僅將被告
    之前科紀錄列入刑法第57條第5款「犯罪行為人之品行」之
    量刑審酌事由，附此敘明。
  ㈤審酌被告為滿足個人性慾，不顧甲女、乙女抗拒之意思，以
    強制手段對甲女及乙女為性交行為，無視甲女及乙女之性自
    主權利，造成甲女及乙女心理創傷，致甲女焦慮難眠，有惠
    良精神科診所診斷證明書1份（見本院卷第69頁）在卷可參
    ，犯罪所生危害非輕，犯後雖坦承犯行，然迄今未與甲女、
    乙女達成和解，賠償其等之損害，兼衡被告有前開家庭暴力
    防治法之前案紀錄素行，自述高中畢業之智識程度、經濟貧
    困、從事飯店工作，與父母親同住之生活狀況等一切情狀，
    分別量處如主文所示之刑，並就傷害罪部分諭知易科罰金之
    折算標準，暨就不得易科罰金之刑，定應執行之刑。
五、扣案之藍芽耳機1個，為被告所有，遺落在甲女家中，與本
    案犯行無關，不予宣告沒收。
據上論斷，應依刑事訴訟法第299條第1項前段，判決如主文。
本案經檢察官鄭文正提起公訴，檢察官黃淑美到庭執行職務。
中　　華　　民　　國　　111 　年　　5 　　月　　26　　日
　　　　　　　　　刑事第三庭  審判長法　官　何玉鳳
　　　　　　　　　                  法  官  吳宗育
　　　　　　　　　                  法  官  顏代容
以上正本與原本無異。
如不服本判決應於收受送達後20日內向本院提出上訴書狀，並應
敘述具體理由；其未敘述上訴理由者，應於上訴期間屆滿後20日
內向本院補提理由書（均須按他造當事人之人數附繕本）「切勿
逕送上級法院」。
告訴人或被害人如對於本判決不服者，應具備理由請求檢察官上
訴，其上訴期間之計算係以檢察官收受判決正本之日期為準。
　　　　　　　　　　　　　　　　　 書記官　廖佳慧　　  
中　　華　　民　　國　　111 　年　　5 　　月　　27　　日
附錄論罪科刑法條全文：
中華民國刑法第221條
對於男女以強暴、脅迫、恐嚇、催眠術或其他違反其意願之方法
而為性交者，處3年以上10年以下有期徒刑。
前項之未遂犯罰之。
中華民國刑法第277條
傷害人之身體或健康者，處5年以下有期徒刑、拘役或50萬元以
下罰金。
犯前項之罪，因而致人於死者，處無期徒刑或7年以上有期徒刑
；致重傷者，處3年以上10年以下有期徒刑。